Minutes et répertoires du notaire Philippe LAMIRAL, 1575 - février 1585 (étude XXXIII)
Archives nationales
- Minutes de Philippe LAMIRAL, 1575 - février 1585; MC/ET/XXXIII/190 - MC/ET/XXXIII/200
  - Minutes. 1581, MC/ET/XXXIII/197; registre
    - Bail pour 4 ans de la Saint-Rémy 1581 et moyennant 53 écus 1/3 d'une maison à Paris, rue de la Sorbonne, où la preneuse demeure, par le collège de Sorbonne, à Blanche Marentin, veuve de Jacques Gobelin, correcteur des comptes., 8 juillet 1581; MC/ET/XXXIII/197
      bail; Sorbonne; Sorbonne (rue de la); Collège de Sorbonne; magistrat
    - Décharge à Jean Du Clos, régent du collège du Plessis, qui a remis au procureur de Renée Espinaceau, dame de la Gaudière, veuve de Pierre Chiron, licencié en droits, sénéchal de Vieillevigne, un coffre qui lui avait été donné en garde par le défunt., 13 juillet 1581; MC/ET/XXXIII/197
      décharge; Chiron, Pierre; Du Clos, Jean; Espinaceau, Renée; étudiant; juge
    - Transaction entre le collège de Montaigu et Michel Dannyn, procureur et receveur du temporel du collège, d'une part, et Claude Goutard, bourgeois de Paris, cy-devant procureur et receveur du temporel du collège durant 6 ans: le collège reste redevable à Goutard de 300 écus dont 100 écus seront payés le 1er août 1581 et pour le surplus, le collège abandonne à Goutard le loyer du collège de Saint-Michel qui est de 66 écus 2/3., 14 juillet 1581; MC/ET/XXXIII/197
      accord; Montaigu (collège de); Chanac-Pompadour (collège de); Collège de Montaigu; Collège de Saint-Michel; comptable
    - Procuration par le collège de Justice à Nicolas Hocquerel, marchand à Caudebec (76) pour vendre deux rentes de 100 sols et 60 sols appartenant au collège., 23 juillet 1581; MC/ET/XXXIII/197
      procuration; Justice (collège de); Caudebec-en-Caux (Seine-Maritime); Caudebec-lès-Elbeuf (Seine-Maritime); Collège de Justice; commerçant
    - René Poullyer, étudiant, pourvu de la bourse de René Rabaru, naguère boursier du collège de Bayeux, remet à Jean Le Fèvre, principal du collège, les lettres de provision à lui délivrées le 22 de ce mois par le Cardinal de Rambouillet, évêque du Mans, et par Pierre Vyel, docteur en théologie et archidiacre de Passais (Passais-la-Conception, Orne), et demande à être reçu comme boursier., 28 juillet 1581; MC/ET/XXXIII/197
      Bayeux (collège de); Passais (Orne); Le Mans (Sarthe); étudiant; directeur d'établissement d'enseignement; enseignant; docteur d'université; ecclésiastique; évêque
    - Procuration en blanc donnée par Jean Bethoin, prêtre du diocèse de Léon en Basse Bretagne, étudiant au collège du Plessis pour poursuivre le recouvrement de 10 écus que lui doit, par obligation, Jean Collin, marchand drapier à Mélissac, au diocèse de Léon., 31 juillet 1581; MC/ET/XXXIII/197
      Plessis (collège du); Saint-Pol-de-Léon (Finistère); prêtre; étudiant; négociant
    - Quittance par Jean Erard, docteur en théologie, demeurant au collège des Chollets, à Roberte Tancquart, veuve de Jean Erard, son oncle, bourgeois d'Amiens, par les mains de Jean Erard, son fils, de 318 écus d'or 56 sols, montant des sommes provenant de la succession de ses propres parents, Robert Erard et Marguerite Tancquart, qu'il leur avait laissé en dépôt., 1er août 1581; MC/ET/XXXIII/197
      quittance; Amiens (Somme); Cholets (collège des); Erard, Jean; Erard, Robert; Tancquart, Marguerite; Tancquart, Roberte; docteur d'université
    - Bail pour 3 ans de la Saint-Rémy 1581 moyennant 23 écus 1/3 d'une maison à Paris, hors la Porte Saint-Michel, sur le chemin de la Chartreuse-de-Vauvert [actuel jardin du Luxembourg], à Jean Le Leu, maître passementier et tinctier, par Guillaume Rondin, boursier du collège d'Harcourt, comme procureur de Pierre Rondin, fils de Thomas Rondin, contrôleur du magasin à sel de Bayeux., 9 août 1581; MC/ET/XXXIII/197
      bail; Saint-Michel (porte); Harcourt (collège d'); Bayeux (Calvados); teinturier blanchisseur; étudiant; contrôleur (Ancien Régime); passementier
    - Quittance par Abel Cramoisy, valet de chambre du Roi, Ismael Lambert, chirurgien ordinaire du Roi, à cause de sa femme Nicolas Robert, à cause de sa femme, Bonaventure Morel, marchand à Fontainebleau, les fils et procureurs de Simon Monques et Jacques Moye, bourgeois de Paris, héritiers chacun pour un huitième de Nicolas Mulot, docteur en théologie, leur oncle, à Louis Cramoisy, valet de chambre du duc d'Anjou, et Edouard Fournier, tailleur d'habits, leurs cohéritiers en ladite succession, de 125 écus pour leur part dans le rachat de 40 livres de rente constituées au défunt le 26 mai 1575., 12 août 1581; MC/ET/XXXIII/197
      quittance; Fontainebleau (Seine-et-Marne); Cramoisy, Abel; Cramoisy, Louis; Fournier, Edouard; Lambert, Ismaël; Monques, Simon; Morel, Bonaventure; Moye, Jacques; Mulot, Nicolas; Robert, Nicolas; chirurgien; docteur d'université; commerçant; tailleur d'habits; employé de maison; officier de la Chambre du roi (Ancien Régime)
    - Fondation, moyennant 51 écus d'or d'un obit annuel la veille des Saints Cosme et Damien, en l'église du collège de Sorbonne, par Jacques Bourle, docteur régent en théologie., 14 août 1581; MC/ET/XXXIII/197
      fondation pieuse; Sorbonne; Bourle, Jacques; docteur d'université
    - Remise de pièces Georges Guiller, boursier du collège du Plessis, procureur d'Etienne Besnier, docteur en théologie., 17 août 1581; MC/ET/XXXIII/197
      dépôt de pièces; Plessis (collège du); Besnier, Etienne; Guillier, Georges; étudiant; docteur d'université
    - Testament d'Adam Ogier, religieux non profès de la Chartreuse de Vauvert, qui lègue le quint de ses biens à chacun de ses frère et sœurs, lui appartenant par les successions de sa mère Marguerite de Louans et de son aïeule maternelle, Catherine Lescuyer, veuve de Jean de Louans, avocat en Parlement., 21 août 1581; MC/ET/XXXIII/197
      testament; Ogier, Adam; Louans, Marguerite de; Lescuyer, Catherine; Louans, Jean de; religieux; avocat au parlement (Ancien Régime)
    - Bail pour 6 ans de la Saint-Martin 1581 et moyennant 3 écus 1/3 de terre et vigne à Saint-Brice, 95 par Gervais Millon, docteur en théologie, et Gérard Poussin, marchand de vins à Paris, rue Saint-Jacques, à Nicolas Le Fournier, laboureur à Saint-Brice., 2 septembre 1581; MC/ET/XXXIII/197
      bail; Saint-Jacques (rue); Saint-Brice-sous-Forêt (Val-d'Oise); Le Fournier, Nicolas; Millon, Gervais (15..-1590); Poussin, Gérard; docteur d'université; agriculteur; commerçant
    - Testament de Jacques Anceaulme, maître chapelier, bourgeois de Paris, demeurant rue Saint-Jacques, en la maison des Trois Pigeons, paroisse Saint-Etienne-du-Mont, allant et venant par les rues, étant sur le départ pour aller au pays de Bretagne. Et codicille du 9 juillet 1584., 8 septembre 1581; MC/ET/XXXIII/197
      testament; Saint-Jacques (rue); Trois Pigeons (enseigne des); Anceaulme, Jacques; fabricant d'accessoires vestimentaires
    - Transport concernant Jacques de Villemet, maître enlumineur, rue Jean-Painmollet, 11 septembre 1581; MC/ET/XXXIII/197
      cession; Villemet, Jacques de; décorateur
    - Etienne Bernier, clerc suivant les finances, et Simon Calvarin, libraire à Paris, rue Saint-Jacques, comme tuteur de Jean Le Noir, fils de défunt Guillaume Le Noir, vivant imprimeur, et de Catherine Gilbert baillent pour 5 ans, de la Saint Rémy 1581 et moyennant 20 écus d'or les 2/5 leur appartenant d'une maison à Paris, rue Saint-Jacques, ' la rose blanche couronnée ' à Guillaume Le Noir, libraire, propriétaire des trois autres cinquièmes., 11 septembre 1581; MC/ET/XXXIII/197
      Le Noir, Guillaume; imprimeur
    - Obligation par le collège de Justice à François Autissier, maître maçon à Paris, de 467 écus 4 sols 6 deniers, solde de 1758 écus 4 sols 6 deniers à quoi se sont montés les travaux de maçonnerie qu'il a fait pour l'édification d'un demi corps d'hôtel., 12 septembre 1581; MC/ET/XXXIII/197
      obligation; Justice (collège de); Collège de Justice; maçon
    - Toussaint Des Marais, maître menuisier à Paris, rue Saint-Martin, paroisse Saint Laurent, ' à la Coche d'or ' promet livrer à Jacques de Saint-Paul, seigneur de Montberon, maître des requêtes de l'hôtel, un carrosse garni de son train moyennant 122 écus d'or 1/2 sur lequel il a reçu 34 écus pistolets et 1 écu d'or., 12 septembre 1581; MC/ET/XXXIII/197
      marché; Saint-Martin (rue); Des Marais, Toussaint; Saint-Paul, Jacques de; menuisier; maître des requêtes (Ancien Régime)
    - Procuration en blanc par Jean Chene, étudiant, demeurant au collège du Mans, pour prendre possession de la cure de Croissy-en-Brie (77) [Croissy-Beaubourg], diocèse de Paris., 15 septembre 1581; MC/ET/XXXIII/197
      procuration; Mans (collège du); Croissy-Beaubourg (Seine-et-Marne); étudiant
    - Partage, entre les huit héritiers, des rentes dépendant de la succession de Nicolas Mulot, docteur en théologie., 15 septembre 1581; MC/ET/XXXIII/197
      partage; Mulot, Nicolas; docteur d'université
    - Procuration en blanc par Michel Aubourg, docteur en théologie, principal du collège du Cardinal Lemoine, pour recevoir de Jean Delaunay, avocat à Moulin-en-Boubonnais, les 38 écus d'or auxquels il a été condamné envers lui par sentence du prévôt de Paris du 12 juillet 1581., 20 septembre 1581; MC/ET/XXXIII/197
      procuration; Moulins (Allier); Aubourg, Michel; Delaunay, Jean; avocat; docteur d'université; directeur d'établissement d'enseignement; enseignant
    - Claude Lalement, bachelier en théologie, s'oblige envers Etienne Fontaine, curé de Bièvres-le-Châtel et principal du collège de Calvi, à y régenter pendant deux ans du 1er octobre le cours de philosophie et d'y dire la messe quotidiennement, avec 1eres et 2nes vêtres les jours de fêtemoyennant dix écus d'or et à charge d'y être nourri et de disposer de deux chambres, sans que le principal puisse rien demander du caméristaige des enfants. Lalement devra toujours être en habit décent et chaque fois qu'il se trouvera en autre habit, porter robe et bonnet à peine de 12 deniers d'amende., 22 septembre 1581; MC/ET/XXXIII/197
      obligation; Fontaine, Etienne; Lalement, Claude; bachelier; curé; directeur d'établissement d'enseignement; enseignant
    - Bail pour 9 ans de la Saint-Martin 1581 et moyennant dix écus d'or par le collège des Cholets à Pierre Berthault, laboureur à Grigny (91), d'une maison, cour, grange, jardin et vigne appelés le fief de La Mothe., 23 septembre 1581; MC/ET/XXXIII/197
      bail; Cholets (collège des); Grigny (Essonne); Collège des Cholets; agriculteur
    - Procuration en blanc par Mathurin Blanchard, curé de Fay au diocèse de Nantes, étudiant à Paris, demeurant à Paris, rue de la Petite Bretonnerie, pour faire insinuer au greffe ecclésiastique du diocèse de Nantes l'acte de prise de possession de ladite cure., 28 septembre 1581; MC/ET/XXXIII/197
      procuration; Fay-de-Bretagne (Loire-Atlantique); Nantes (Loire-Atlantique); Petite-Bretonnerie (rue de la); étudiant; curé
    - Procuration par François Jourdan, docteur en théologie demeurant au collège de Sorbonne, à Pierre Jourdan, son frère, seigneur de la Houssaye, demeurant à Cran près d'Angers (49) pour passer déclaration de ses héritages aux terriers des seigneuries du Plessis et d'Ansigné., 29 septembre 1581; MC/ET/XXXIII/197
      procuration; Craon (Mayenne); Sorbonne; Jourdan, François; Jourdan, Pierre; docteur d'université
    - En présence de Mathieu de Vauchelles, théologien et procureur du collège des Cholets, Gabriel Cressonnet, tavernier à Paris demeurant en la maison ci-après, s'oblige à payer au collège des Cholets 60 écus d'or pour le bail fait à son défunt père, Martin Cressonnet, d'une maison avec pressoir au derrière, à Paris, rue Saint-Etienne-des-Grés, par bail du 17 août 1579 pour 9 ans de Pâques 1580., 30 septembre 1581; MC/ET/XXXIII/197
      obligation; Cholets (collège des); Saint-Etienne-des-Grès (rue); Collège des Cholets; étudiant; restaurateur
    - Procuration en blanc par Benoît Grandis, docteur en médecine, médecin ordinaire du roi, pour prendre possession en son nom du prieuré Saint-Nicolas de Courson, ordre de Saint-Benoît, diocèse de Soissons (commune de Morienval, 60)., 3 octobre 1581; MC/ET/XXXIII/197
      Précisions sur les lieux: Morienval (Oise)--Saint-Nicolas-de-Courson (prieuré)
      Morienval (Oise); Grandis, Benoît; docteur d'université; médecin
    - Procuration par le collège du Plessis à Laure Gayard, boursier du collège, pour recevoir tous les fruits et revenus appartenant au collège., 7 octobre 1581; MC/ET/XXXIII/197
      procuration; Plessis (collège du); Collège du Plessis; étudiant
    - Donation par Jeanne Masquarel, fille, âgée de 60 ans, fille de défunt Jacques Masquarel, bailly d'Ivry-la-Chaussée et de Marie Fillon, à Jacques Masquerel, son neveu, écolier au collège de Navarre, fils de Robert de Masquerel, seigneur de Boismillez, commissaire ordinaire de l'artillerie du Roi, d'une pension de 7 arpents au terroir de Garennes-sur-Eure appelé Le Champ de Court, à elle adjugés par arrêt du Parlement., 8 octobre 1581; MC/ET/XXXIII/197
      donation; Navarre (collège de); Garennes-sur-Eure (Eure); La Chaussée-d'Ivry (Eure-et-Loir); étudiant; magistrat; commissaire (Ancien Régime); officier (armée)
    - Testament de Robert de Montmyral, avocat au Parlement, âgé de 67 ans, gisant au lit, malade, en une chambre du Collège des Trois-Evêques dit de Cambrai., 19 octobre 1581; MC/ET/XXXIII/197
      testament; Montmyral, Robert de; avocat au parlement (Ancien Régime)
    - Donation mutuelle de l'usufruit de tous leurs biens meubles, acquets et conquets entre Jean Duremalle, marchand bourgeois de Paris, demeurant en la maison des Quatre-Fils Aymon, hors la Porte Saint-Jacques, et Isabeau Creste, sa femme., 23 octobre 1581; MC/ET/XXXIII/197
      donation; Saint-Jacques (faubourg); Duremalle, Jean; Creste, Isabeau; commerçant
    - Testament de Robert de Serrant, écuyer, natif du pays de Sintonge, de présent au lit, malade, en une maison du faubourg Saint-Marcel, rue de la Clef, paroisse Saint-Médard., 23 octobre 1581; MC/ET/XXXIII/197
      testament; Saint-Marcel (faubourg); Clef (rue de la); Serrant, Robert de
    - Deux procurations en blanc par Clément Jacob, docteur en théologie, pour toucher les revenus de sa prébende en l'église cathédrale Notre-Dame-de-Laon et en l'église collégiale Saint-Jean-de-Laon., 25 octobre 1581; MC/ET/XXXIII/197
      procuration; Laon (Aisne); Jacob, Clément; docteur d'université
    - Bail pour 9 ans à compter de Noël 1581, et moyennant 60 écus d'or, d'une maison à Paris, rue au Feurre ' La Bannière de France ' par la Nation de France, à Martin Symony, procureur en Parlement., 26 octobre 1581; MC/ET/XXXIII/197
      bail; Fouarre (rue du); Bannière de France (enseigne de la); Nation de France; procureur de justice (Ancien Régime)
    - Vente pour 425 écus d'or de son office de receveur des exploits et amendes des Eaux et Forêts de France au siège de la Table de marbre à Paris par Gilles De La Viezville et Marie de Taillebrouze, son épouse, à Claude Hardy, bourgeois de Paris, demeurant rue de la Chamfverie, sous la caution de Michel Gamart, apothicaire., 26 octobre 1581; MC/ET/XXXIII/197
      acte de vente; Viezville, Gilles de la; Taillebrouze, Marie de; Hardy, Claude; Gamart, Michel; pharmacien
    - Bail pour 9 ans de Noël 1581 et moyennant 33 écus d'or soleil 1/3 d'une maison à Paris, Place Maubert, au coin de la rue des Lavandières, par le collège de Presles à Pierre de La Planche, maître tailleur d'habits., 27 octobre 1581; MC/ET/XXXIII/197
      bail; Presles (collège de); Maubert (place); Lavandières (rue des); Collège de Presles; tailleur d'habits
    - Bail moyennant 20 sols de rente perpétuelle et non rachetable de la moitié d'une maison, cour et jardin sis à Lardy appartenant au collège par adjudication par décret du Châtelet sur défunt Pierre Benard par le collège de Sorbonne à Alexis de Loire, vigneron à Janville près Lardy et propriétaire de l'autre moitié., 30 octobre 1581; MC/ET/XXXIII/197
      bail; Sorbonne; Janville-sur-Juine (Essonne); Lardy (Essonne); viticulteur
    - Quittance par la Faculté de Théologie à Antoine Houis, marchand libraire, de 42 écus d'or pour le rachat et arrérages de 10 livres de rente constituée par défunts Michel Boursette, apothicaire et épicier, et Jeanne Houlgatte, sa femme, par contrat du 28 janvier 1519., 31 octobre 1581; MC/ET/XXXIII/197
      quittance; Faculté de théologie de l'université de Paris; libraire; commerçant; pharmacien
    - Le collège de Presles passe titre nouvel à Jean Hatten, chanoine et sous-chantre de l'Eglise de Paris, curé de Saint-Nicolas-du-Chardonnet qui a droit de prendre 7 livres de rente annuelle au jour de Pâques, sur le collège en qualité de curé de Saint-Nicolas-du-Chardonnet., 4 novembre 1581; MC/ET/XXXIII/197
      titre nouvel; Presles (collège de); Notre-Dame (cathédrale); Saint-Nicolas-du-Chardonnet (église); Collège de Presles; chanoine; curé; chanteur
    - Procuration par le collège des Cholets à Antoine de Recourt, boursier du collège, pour recevoir toutes les sommes dues au collège., 8 novembre 1581; MC/ET/XXXIII/197
      procuration; Cholets (collège des); Collège des Cholets; étudiant
    - Procuration par Robert Lyot, docteur en théologie, demeurant au collège des Trésoriers, à Etienne Lyot, procureur au siège de Caudebec (76) et François Lyot, laboureur à Brellenville, ses neveux, pour affirmer devant le vicomte de Caudebec que 1.800 livres lui sont dues par défunt Bertrand Bunetel, aussi son neveu, vivant marchand drapier à Paris., 9 novembre 1581; MC/ET/XXXIII/197
      procuration; Caudebec-en-Caux (Seine-Maritime); Notre-Dame-de-Rouen (collège); Trésorier (collège du); Bunetel, Bertrand; Lyot, Etienne; Lyot, François; Lyot, Robert; docteur d'université; négociant; agriculteur; procureur du roi (Ancien Régime)
    - Quittance par le collège des Cholets à Pierre de Beaumont, huissier de salle de la maison du Roi, 38 écus d'or 1/3 pour le rachat et arrérages de 8 livres 6 sols et 8 deniers constituées le 11 avril 1539 après Pâques par devant Goguier et Nicolas à défunt maître Antoine Le Myeuvre, prêtre à Paris, dont le collège des Cholets a le droit., 13 novembre 1581; MC/ET/XXXIII/197
      quittance; Cholets (collège des); Collège des Cholets; prêtre; huissier
    - Bail pour 9 ans de la Saint-Martin 1580 et moyennant 50 écus d'or de tous les fruits et revenus à Coullemelle de la chapelle Saint-Quentin en la ville d'Amiens par Jean Raffelin, étudiant, chapelain de ladite chapelle, à Pierre Le Roy, homme d'armes des ordonnances du Roi, demeurant audit Coullemelle en présence de Jean Anfrye, beau-frère de Raffelin et procureur en Parlement., 29 novembre 1581; MC/ET/XXXIII/197
      bail; Coullemelle (Somme); Amiens (Somme); Chapellenie Saint-Quentin en l'église cathédrale d'Amiens; étudiant; procureur de justice (Ancien Régime)
    - Constitution, moyennant 400 écus d'or, de 33 écus 1/2 de rente par Jérôme de Valade, conseiller et médecin ordinaire du Roi, demeurant à Paris, rue de l'Herberie, au bout du Pont Saint-Michel, paroisse Saint-Barthélémy, à Gervais Millon, docteur en la faculté de théologie et pénitencier de l'église de Paris., 2 décembre 1581; MC/ET/XXXIII/197
      constitution de rente; Herberie (rue de l'); Saint-Michel (pont); Millon, Gervais (15..-1590); Valade, Jérôme de; docteur d'université; médecin; prêtre
    - Bail pour 6 ans de Noël 1581 et moyennant 43 écus 1/3 de lieux dépendant d'une maison à Paris, cloître Saint-Benoît, par Pierre de Surgères, docteur en décret, à Gratien Cuvillier, procureur du Roi au grenier à sel de Paris et maître des requêtes ordinaire de la Reine., 9 décembre 1581; MC/ET/XXXIII/197
      bail; Saint-Benoît (cloître); Cuvillier, Gratien; Surgères, Pierre de; docteur d'université; maître des requêtes (Ancien Régime); procureur du roi (Ancien Régime)
    - Bail à cens d'une maison et terre à Gouvernes (77) moyennant le cens et 5 écus 1/3 par an, par Pierre de Barneville, pédagogue au collège de Lisieux, à Nicolas Le Comte, vigneron à Gouvernes. Et transport de loyers dus., 10 décembre 1581; MC/ET/XXXIII/197
      bail; cession; Gouvernes (Seine-et-Marne); Barneville, Pierre de; Le Comte, Nicolas; enseignant; viticulteur
    - Testament de Frère Nicolas Fournier, religieux et frère convers de la Chartreuse de Vauvert, allant et venant par les rues., 14 décembre 1581; MC/ET/XXXIII/197
      testament; Fournier, Nicolas; religieux
    - Procuration par Jean Le Bigot, seigneur du Bignon-en-Vaultonte, pays du Maine, natif de Fougères, diocèse de Rennes, étudiant demeurant au collège Sainte-Barbe, à Jean Le Bigot son cousin, pour parvenir au partage du lieu de la Pinelaye, assis à Vaultonte (Vautorte, Mayenne)., 16 décembre 1581; MC/ET/XXXIII/197
      procuration; Fougères (Ille-et-Vilaine); Sainte-Barbe (collège); Vautorte (Mayenne); étudiant
    - Testament de Jacques de Billy, abbé commendataire de Saint-Michel-en-l'Herme et de Notre-Dame-du-Châtelier en l'Ile-de-Ré, gisant au lit, malade, en l'une des chambres de l'hôtel de Gilbert Genebrard, docteur en théologie, lecteur ordinaire du roi en lettres hébraïques, à Paris, rue des Maçons. Et codicile du 21 décembre 1581., 19 décembre 1581 - 21 décembre 1581; MC/ET/XXXIII/197
      testament; Billy, Jacques de; Genebrard, Gilbert; abbé; docteur d'université; lecteur du roi (Ancien Régime)
    - Titre nouvel par Pierre La Gente, maître ès arts, comme détenteur d'une maison à Paris, rue Saint-Jacques, l'Annonciation, au devant de la rue des Porées qu'il a acquise, le 20 mars 1580 par contrat Thireul et Herbin, de Nicolas Deschamps, maître apothicaire, laquelle est chargée de rente envers Pierre Porrée, aussi apothicaire., 19 décembre 1581; MC/ET/XXXIII/197
      titre nouvel; Annonciation (enseigne de l'); Poirées (rue des); Saint-Jacques (rue); Deschamps, Nicolas; La Gente, Pierre; Porrée, Pierre; pharmacien
    - Procuration par François Cointerel, étudiant du collège des Jésuites dit de Clermont, neveu de Monseigneur le dataire du Pape, pour prendre possession du prieuré de Bu dont il eu provision du Cardinal de Bourbon, abbé de Jumièges., 27 décembre 1581; MC/ET/XXXIII/197
      procuration; Jumièges (Seine-Maritime); Clermont (collège de); étudiant; cardinal; abbé
    - Testament de Nicolas Le Roy, seigneur de la Motte en Santerre, diocèse d'Amiens, argentier du Marquis de Conti, âgé de 25 ans, gisant au lit, malade, au faubourg Saint-Germain-des-Prés, rue de Bussi, en la maison de La Biche Couronnée., 27 décembre 1581; MC/ET/XXXIII/197
      testament; Saint-Germain-des-Prés (hameau); Le Roy, Nicolas (seigneur de la Motte en Santerre, diocèse d'Amiens)
    - Testament de Paul Baudin, prêtre du diocèse de Besançon, comté de Bourgogne, curé de Saint-Pierre de Montagy audit diocèse, gisant malade en une chambre de la maison du Martinet, grande rue Saint-Jacques., 28 décembre 1581; MC/ET/XXXIII/197
      testament; Saint-Jacques (grande rue); Baudin, Paul; curé; prêtre
    - Contrat de mariage entre Nicolas Lechat, compagnon passementier rubannier chez Symon Rousseau, maître dudit état au faubourg Saint-Marcel, et Marguerite Lienard, fille mineure de défunt Simon Lienard, tondeur de grandes forces au faubourg, hors la porte Saint-Jacques, assisté de son tuteur, Noël Vallet, émouleur d'épices au faubourg Saint-Jacques., 2 juillet 1591; MC/ET/XXXIII/197
      contrat de mariage; Saint-Marcel (faubourg); Saint-Jacques (faubourg); Saint-Jacques (faubourg); Lechat, Nicolas; Rousseau, Symon; Lienard, Marguerite; Lienard, Simon; Vallet, Noël; passementier; tisserand
  - Minutes. 1582, MC/ET/XXXIII/198; registre
    - Procuration par Robert Cazier, précepteur au collège de Lisieux, à Mathurin Dagny, laboureur à la ferme de Crèvecoeur, au diocèse de Soissons, pour appréhender les biens de la succession de défunt François Cazier, son père., 22 mars 1570; MC/ET/XXXIII/198